# 一揽子交易后续

提问人：flyingzhao1206 时间：2020-04-28 16:52:00
陈版主，如果一个集团收购一个房地产项目公司，该公司只持有一块待开发土地，所以是资产收购。收购过程中，第一次只收购其中的20%， 同时协议规定，如果后续因为任一方原因导致后续交易不能完成，集团不能收购剩余股权，则20%部分也会退回。所以这个收购仍然符合一揽子交易的要求。
如果资产负债表日只完成了20%的收购，同时集团为了保护自己的利益，还要求在出资20%到完成全部收购期间与对方公司共同控制项目公司。这样的话，资产负债表日，20%的股权收购应该如何处理？需要穿透看实际收购的是资产，所以是预付款性质吗？同时，共同控制对一揽子交易的判断是否有任何影响？
谢谢！

回答人：chenyiwei
需要穿透看实际收购的是资产，所以是预付款性质。要看该共同控制权是否为保护性的，考虑在完成全部收购之前的期间内该项目公司的主要相关活动是什么，是否会产生大额损益等，以确定共同控制对一揽子交易的判断是否有影响。一般理解，如果仅仅是保护性的否决权，则无影响。